【裁判字號】    97,抗,270
【裁判日期】    971030
【裁判案由】    拍賣抵押物
【裁判全文】
臺灣板橋地方法院民事裁定               97年度抗字第270號
抗  告  人  甲○○
            丙○○
相  對  人  臺灣中小企業銀行股份有限公司
法定代理人  丁○○
代  理  人  乙○○
抗告人因與相對人間等拍賣抵押物事件，對於中華民國97年9 月
15日本院板橋簡易庭97年度拍字第2180號民事裁定提起抗告，本
院裁定如下：
    主  文
抗告駁回。
抗告程序費用由抗告人連帶負擔。
    理  由
一、按聲請拍賣抵押物，原屬非訟事件，祇須其抵押權已經依法
    登記，並登記之清償期已屆滿而未受清償時，法院即應為許
    可拍賣抵押物之裁定。如對於此項法律關係有爭執時，亦應
    由有爭執之人行提起訴訟，以求解決，不得僅依抗告程序聲
    明其爭執，並據為廢棄拍賣抵押物裁定之理由，最高法院70
    年度台抗字第179號裁定著有明文。
二、本件相對人主張對於抗告人丙○○有原裁定所載之債權，並
    以原裁定主文所示之不動產設定抵押權，且經依法登記，該
    債權又已屆清償期而未受清償，有相對人提出之他項權利證
    明書、不動產登記簿謄本、抵押權設定契約書、其他特約事
    項、債權憑證等可證，原法院據以准許相對人拍賣抵押物之
    聲請，即無不當。
三、抗告意旨雖略以：抗告人丙○○於81年2 月20日提供系爭房
    屋及基地持分設定第一順位本金最高限額新台幣（下同）30
    0 萬元予相對人後，於82年8 月2 日向相對人借款150 萬元
    ，分一年期限一年攤還，抗告人丙○○已於83年8 月29日清
    償完畢，理應塗銷抵押權；又相對人所提渠與訴外人君太企
    業股份有限公司間之債權2822萬6441元，雖為保證人，但無
    約定以本件抵押權擔保，自非本件抵押權效力所及等語，惟
    查系爭抵押權設定契約書所附之「其他特約事項」約定書第
    1 條記載，抗告人丙○○所負之保證債務亦在系爭抵押權之
    擔保範圍，就形式審查而言，相對人並未有無抵押擔保債權
    存在之情事，抗告人主張丙○○之債務已經清償，或所負債
    務非屬系爭抵押權擔保之範圍，揆諸首開說明，應就爭執事
    項，另行起訴，以求解決，茲乃提起起抗告，請求廢棄原裁
    定，不能謂有理由。
四、據上論結，本件抗告為無理由，依非訟事件法第46條、第21
    條第2項，民事訴訟法第495條之1第1項、第449條第1項、第
    78條，裁定如主文。
中    華    民    國    97    年    10    月    30    日
              民事第三庭    審判長法  官  朱耀平
                                  法  官  劉以全
                                  法  官  何君豪
如不服本裁定，僅得於收受本裁定正本送達後10日內，以適用法
規顯有錯誤為理由，向本院提出再抗告狀，（須附繕本一份及
繳納再抗告裁判費新台幣1,000元），經本院許可後紿可再抗告。
中    華    民    國    97    年    11    月    3     日
                                  書記官  黃琴茜


司法院資訊處製作；財團法人民間司法改革基金會備份。
